【裁判字號】    99,台上,3326
【裁判日期】    990528
【裁判案由】    違反毒品危害防制條例
【裁判全文】
最高法院刑事判決            九十九年度台上字第三三二六號
上  訴  人  甲○○
上列上訴人因違反毒品危害防制條例案件，不服台灣高等法院中
華民國九十九年三月二十九日第二審判決（九十九年度上訴字第
九六三號，起訴案號：台灣板橋地方法院檢察署九十八年度毒偵
字第五八０二號），提起上訴，本院判決如下：
    主  文
上訴駁回。
    理  由
按刑事訴訟法第三百七十七條規定，上訴於第三審法院，非以判
決違背法令為理由，不得為之。是提起第三審上訴，應以原判決
違背法令為理由，係屬法定要件。如果上訴理由書狀並未依據卷
內訴訟資料，具體指摘原判決不適用何種法則或如何適用不當，
或所指摘原判決違法情事，顯與法律規定得為第三審上訴理由之
違法情形，不相適合時，均應認其上訴為違背法律上之程式，予
以駁回。本件原判決維持第一審關於論上訴人甲○○以施用第一
級毒品，累犯罪，處有期徒刑捌月，及為相關從刑諭知部分之判
決，駁回上訴人在第二審之該部分上訴。係以：依刑事訴訟法第
三百六十一條第二項、第三百六十七條前段規定，不服第一審判
決而上訴者，須提出上訴書狀，並應敘述具體理由，此為上訴必
備之程式；倘已敘述上訴理由，而所提非屬具體理由者，第二審
法院應以上訴不合法律上之程式，判決駁回。本件上訴人之第二
審上訴書狀泛稱：上訴人於本案審理期間均坦承不諱，實感悔悟
，因身患病疾，情非得已，且為脫離毒癮危害，早已定時定點至
醫院服用美沙冬藥劑，請求撤銷原判決，從輕量刑等語。惟按刑
之量定，屬裁判法院得依職權自由裁量之事項，苟其量刑未有逾
越法律所規定之範圍，或濫用其權限，即不得任意指為違法。第
一審判決就上訴人施用第一級毒品罪部分，量處有期徒刑八月，
已審酌其有多次施用毒品紀錄，竟又為本件犯行，並考量施用毒
品所生危害非鉅，暨其犯罪後之態度等一切情狀，並未逾越職權
，亦未違反比例原則，或裁量權濫用情形等違法情事。上訴人所
執上訴理由，純屬單就第一審判決量刑職權之適法行使，以空泛
之詞漫為爭執，顯未具體指摘該判決於認定事實、適用法律或量
刑等有何不當或違法之處。揆諸首揭說明，其上訴不合法律上之
程式。因而駁回其在第二審之上訴，並不經言詞辯論為之。從形
式上觀察，原判決並無違背法令情形存在。上訴意旨略稱：上訴
人已定時參加醫院之美沙冬戒毒替代方案，且坦承犯行，請予從
輕量刑云云。惟就原判決認其提起第二審上訴未敘述具體理由致
違背法律上程式之明白論斷，究竟如何違背法令，並無一語敘及
，徒執陳詞，就第一審判決量刑之職權行使，任意指摘，並要求
從輕量刑，難謂符合首揭法定第三審上訴之要件。其上訴違背法
律上之程式，應予駁回。
據上論結，應依刑事訴訟法第三百九十五條前段，判決如主文。
中    華    民    國  九十九  年    五    月  二十八  日
                      最高法院刑事第三庭
                          審判長法官  林  增  福
                                法官  張  清  埤
                                法官  陳  世  雄
                                法官  何  菁  莪
                                法官  洪  佳  濱
本件正本證明與原本無異
                                      書  記  官
中    華    民    國  九十九  年    六    月    二    日
                                                      K

司法院資訊處製作；財團法人民間司法改革基金會備份。
